# 这属于同一控制还是非同一控制？如何操作方能合理避税？

提问人：白荡泛舟 时间：2013-09-08 09:51:58
两个法人股东甲、乙出资成立房地产公司A，后A出资 700 万又与两自然人成立设立 800 万注册资本的房地产公司B，后B单独购得一地块，因该地块与A先前取得地块毗邻，批准的规划图又是连成一体的，现A拟对B进行合并以取得B的土地使用权？请问这是属于同一控制的合并还是非同一控制合并？根据现行税法可以免征哪些税？如何进行实际操作？合并前要对土地使用权进行价值评估，对两个单位的合并基准日的报表要进行审计吗？合并基础是按账面价值还是公允价值？

回答人：chenyiwei
会计处理原则方面：由于本案例中A是B的股东，因此A对B的吸收合并区分以下两种情况： 1 、原先A即控制B的，按照母公司吸收合并子公司的方式处理，会计上不作为企业合并，而是视作A先取得其他个人股东所持有的少数股权（可能以A自身增发的股份换取少数股东所持有的B的股份，也可能是支付现金或者其他对价形式），再按照收回对全资子公司的投资处理。 2 、原先A不控制B的，则A对B的吸收合并构成企业合并。需根据B的两个自然人股东与A的法人股东甲、乙是否存在同一控制关系，判断是否属于同一控制下的企业合并。
税务问题和具体操作方法问题，请熟悉这方面规定和有这方面实务经验的网友协助，谢谢！